臺灣板橋地方法院刑事判決　　　　　　 94年度簡上字第245號
上　訴　人
即　被　告　乙○○
　　　　　　甲○○
上列上訴人即被告因傷害案件，不服本院中華民國94年3月31日
94 年度簡字第1304號第一審判決（聲請案號：94年度調偵字第
85號、第86號），提起上訴，本院管轄之第二審合議庭判決如下
：
    主  文
上訴駁回。
    事  實
一、乙○○與甲○○係兄弟，於民國93年1月25日晚間7時30分許
    ，在臺北縣三重市○○路○段78號3樓「天生好手撞球場」，
    因丙○○向乙○○催討甲○○積欠其之債務，乙○○及甲○○因而心生不滿，乙○○、甲○○及另1 年籍姓名不詳之成
    年男子，竟共同基於傷害人之身體之犯意聯絡，由甲○○強
    拉丙○○至該撞球場外樓梯間，而由乙○○、甲○○及前開
    年籍姓名不詳之成年男子共同以徒手毆打丙○○，前開年籍
    姓名不詳之成年男子並持磁磚1 塊毆打丙○○之頭部，致丙○○受有頭皮裂傷及瘀傷、顏面多處擦傷及瘀傷、右手第5
    指擦傷、右手腕擦傷之傷害。
二、案經丙○○告訴臺北縣政府警察局三重分局報告臺灣板橋地
    方法院檢察署檢察官聲請簡易判決處刑。
    理  由
一、上揭事實，業據被告甲○○坦承不諱，亦據告訴人丙○○指
    訴綦詳，核與證人范姜世豪證述情節相符，並有臺北市立和
    平醫院診斷書乙紙在卷可稽，其犯行應堪認定。被告乙○○
    則固不否認於被告甲○○毆打告訴人時在場，惟矢口否認有
    何傷害犯行，辯稱：其只是勸架，並無毆打告訴人云云。然
    查：被告乙○○亦有共同毆打告訴人等情，迭據告訴人於警
    詢及檢察官偵訊中指訴綦詳，其於93年1 月26日警詢中指稱
    ：毆打其的有3 人，但其只知道其中2 人名叫甲○○及乙○○。3 人合力拿磁磚毆打其頭部，致其頭皮裂傷，顏面多處
    擦傷及挫傷、頭部瘀傷、右手第5 指擦傷，右手腕擦傷等語
    。於同年6 月24日警詢中復稱：當時在臺北縣三重市○○路
    ○ 段78號3 樓「天生好手撞球場」與范姜世豪撞球，其被被
    告甲○○拉至3 樓樓梯間，然後他們3 人就毆打其等語。於
    檢察官偵查中再明確指稱：之前被告甲○○欠其錢7 萬元，
    當天其與范姜世豪約在天生好手球館打球，剛好碰到被告乙○○，其告訴他弟甲○○欠錢之事，之後被告乙○○走開，
    過10、20分鐘被告甲○○、乙○○及另1 名不詳男子走到其
    等打球桌，叫其去外面說，其覺得有問題拒絕，被告甲○○
    便出手拉其胸口之衣服要硬拖其出去，其反抗有撥開，被告
    乙○○及另1 名男子也出手，其中甲○○拉、拖其到樓梯間
    ，另2 位也有幫忙推，到樓梯間甲○○先出手，用拳頭隨便
    打其身體部位，其中其有反抗但被打的更嚴重，而被告乙○○也有打其，並不是來勸架，被告甲○○架其脖子的時候，
    其有看到另1 名男子拿磁磚約10公分正方往其頭部打，其有
    伸手擋，至於該男子有無拿磁磚打其第2 下其就不知道了。
    整個衝突約10分鐘，後來因其朋友「鄭小明」來，被告等人
    才走掉等語。則告訴人於警詢及檢察官偵訊中均指稱被告乙○○確實參與毆打告訴人之行為，前後一致，並無瑕疵。證
    人范姜世豪於警詢中亦證稱：其當時在臺北縣三重市○○路
    ○ 段78號3 樓「天生好手撞球場」與丙○○同桌打球時，被
    告甲○○前來將告訴人拉到樓梯間，被告乙○○跟在後面，
    還有1 個不認識的人，3 個人一同毆打丙○○。其當時知道
    有人拿東西打丙○○，至於是何人持何物其不確定。其有將
    被告乙○○拉開，但其拉不動被告乙○○，其等還是一直打
    丙○○等語。其於檢察官偵查中復結證稱：則證稱：當天其
    與告訴人丙○○打球，打到一半被告乙○○碰到告訴人，就
    在交談，後來被告甲○○與另1 名男子從另一邊網咖出現，
    被告甲○○先出手把丙○○拖到樓梯間，被告乙○○及另1
    名男子一起走過去。到樓梯間前有看到告訴人有反抗撥開，
    但仍被被告甲○○拉、拖到樓梯間，其隨即跟過去，看到被
    告甲○○、乙○○及另1 名男子3 人均動手打告訴人身體部
    位，其中告訴人有反抗但仍被打的更嚴重，因其及球館經理
    張志強出面勸架，其拉被告乙○○但是還是被被告乙○○推
    開，其被推開後被告3 人繼續打丙○○，其有聽到瓦片碎裂
    的聲音，但不確定何人拿，整個衝突過程約10分鐘，之後張
    志強經理要其先離開，他要處理，之後其就不清楚了。後來
    進去有看到地上有血跡等語。前開證人前後證述亦均一致，
    且與告訴人指訴情節相符。核均與臺北市立和平醫院診斷書
    所載告訴人傷勢情形相符。足徵被告乙○○前開所辯無非避
    重就輕卸責之詞，尚難採信。本件事證明確，被告2 人犯行
    均洵堪認定。
二、核被告乙○○、甲○○2人之所為，均係犯刑法第277條第1
    項之傷害罪。原審以被告犯行明確，依刑事訴訟法第449 條
    第1項前段、第3項、第454條第2項，刑法第277條第1項、第
    41條第1項前段，罰金罰鍰提高標準條例第1條前段、第2條
    ，量處被告乙○○、甲○○各拘役50日，並諭知易科罰金折
    算標準，其認事用法，核無不合。上訴人即被告2人提起本
    件上訴，猶執前詞，指摘原判決不當，為無理由，應予駁回
    。
據上論斷，應依刑事訴訟法455 條之1 第1 項、第3 項、第368
條，判決如主文。
本案經檢察官許智評到庭執行職務。
中　　華　　民　　國　　94　　年　　7 　　月　　26　　日
                  刑事第十三庭  審判長法　官    侯志融
                                      法  官    楊博欽
                                      法  官    張宏節
上列正本與原本無異。
不得上訴。
                                      書記官    鄧順生
中　　華　　民　　國　　94　　年　　7 　　月　　26　　日
附論罪科刑法條全文:
中華民國刑法第277條
傷害人之身體或健康者，處三年以下有期徒刑、拘役或一千元以
下罰金。
犯前項之罪因而致人於死者，處無期徒刑或七年以上有期徒刑；
致重傷者，處三年以上十年以下有期徒刑。
